# 应付票据

提问人：dumingrain 时间：2016-02-25 12:37:40
咨询一下陈版主，如果子公司向母公司采购后，以开立商业承兑汇票来支付货款，母公司将商业承兑汇票贴现了，对这一部分的应付票据，在合并报表层面，应付票据和应收票据是不能抵销，那是否可以在短期借款列报？

回答人：chenyiwei
在合并报表层面可以列报为短期借款，即实际上属于合并集团以票据质押的方式取得借款。